臺灣高等法院高雄分院刑事判決　　　　 94年度上易字第542號
上　訴　人
即　被　告　甲○○
上列上訴人因違反毒品危害防制條例案件，不服臺灣高雄地方法
院94年度簡上字第266 號中華民國94年7 月6 日第一審判決（起
訴及移送併辦案號：臺灣高雄地方法院檢察署94年度毒偵字第
191、2484、2863、3317 號），提起上訴，本院判決如下：
     主  文
上訴駁回。
 　　事實及理由
一、本案經本院審理結果，認原審判決認事用法及量刑均無不當
    ，應予維持，並引用原審判決書記載之事實、證據及理由（
    如附件）。
二、上訴人即被告甲○○上訴意旨以：被告家中有子女3 人賴被
    告工作賺錢扶養，且現已戒除毒癮，不再施用毒品，原審科
    處被告有期徒刑8 月，尚嫌過重，請求撤銷原判決，從輕科
    處云云。
三、然查被告前自88年間起，即因施用毒品案件，經原審法院裁
    定送觀察、勒戒後，因有繼續施用毒品之傾向，再經原審法
    院裁定令入戒治處所施以強制戒治，嗣經停止強制戒治，交
    付保護管束，於保護管束期間，再施用毒品，被原審法院撤
    銷停止戒治而續行強制戒治執行完畢，檢察官始於91年6 月
    10日處分不起訴確定。乃被告仍繼續施用第二級毒品甲基安
    非他命，先後分別於93年12月24日、94年2 月19日、3 月11
    日、3 月14日4 次為警查獲，且每次查獲均扣得甲基安非他
    命1 包，足見其毒癮甚深，屢被查獲，屢次再犯，並無戒毒
    之決心。而被告所犯之毒品危害防制條例第10條第2 項施用
    第二級毒品罪，其法定刑為3 年以下有期徒刑，原審科處有
    期徒刑8 月，應屬適當，被告指摘原判決量刑太重為不當，
    非有理由，應予駁回。
四、至被告甲○○於94年2 月19日及於同年3 月14日被查獲後所
    採集之尿液，經送驗結果，另呈嗎啡陽性反應，有上揭臺灣
    檢驗科技股份有限公司94年3 月10日編號KＺ000000000000號
    、94年3 月29日編號KＺ000000000000號濫用藥物尿液檢驗報
    告2 紙在卷可稽，是否另涉犯毒品危害防制條例第10條第1
    項之施用第一級毒品罪嫌部分，應由檢察官另行偵辦，附此
    敘明。
五、據上論斷，應依刑事訴訟法第368 條、第373 條，判決如主
    文。
本案經檢察官朱文彬到庭執行職務。
中　　華　　民　　國　　94　　年　　9 　　月　　20　　日
                  刑事第四庭    審判長法  官  蕭權閔
                                      法  官  林水城
                                      法  官  陳吉雄
以上正本證明與原本無異。
本判決不得上訴。
中　　華　　民　　國　　94　　年　　9 　　月　　21　　日
                                書   記   官  梁美姿
                                                      Ｆ
附件：
臺灣高雄地方法院刑事判決　　　　　　 94年度簡上字第266號
上　訴　人　臺灣高雄地方法院檢察署檢察官
被　　　告　甲○○　男　38歲（民國○○年○月○○日生）
　　　　　　　　　　身分證統一編號：Ｚ000000000號
　　　　　　　　　　住高雄縣鳳山市○○路410之2號
上列上訴人因被告違反毒品危害防制條例案件，不服本院高雄簡
易庭94年度簡字第947號中華民國94年3月11日第一審判決（聲請
簡易處刑案號：94年度毒偵字第191號），提起上訴並移送併案
審理（92年度毒偵字第2484號、第2863號、第3317號），嗣因被
告就被訴事實為有罪之陳述，經本院管轄之第二審合議庭適用通
常程序，並裁定以簡式審判程序審理，自為第一審判決如下：
    主  文
原判決撤銷。
甲○○連續施用第二級毒品，處有期徒刑捌月。扣案第二級毒品
甲基安非他命肆包（驗後毛重共計陸點柒公克）、殘留甲基安非
他命之玻璃球吸食器壹支均沒收銷燬之。
    事  實
一、甲○○前於88年間，因施用毒品案件，經本院以88年度毒聲
    字第113號裁定送觀察、勒戒後，因認有繼續施用毒品之傾
    向，經本院以88年度毒聲字第566號裁定令入戒治處所施以
    強制戒治，嗣經本院以88年度毒聲字第4065號裁定停止強制
    戒治因停止戒治，交付保護管束，於保護管束期間，再因施
    用毒品案件而經本院以88年度毒聲字第6978號撤銷停止戒治
    續行強制戒治，並於89年9月4日執行完畢出所，經臺灣高雄
    地方法院檢察署檢察官於91年6月10日以91年度戒毒偵字第
    532號為不起訴處分確定。詎仍不知戒絕毒癮，明知甲基安
    非他命（起訴書誤載為安非他命）係毒品危害防制條例第2
    條第2項第2款所明定之第二級毒品，不得持有及施用，仍於
    前述強制戒治執行完畢釋放後5年內，復基於施用第二級毒
    品甲基安非他命之概括犯意，自93年12月23日17時許起至94
    年3月13日某時許止，以每日施用1至2次之頻率，連續在高
    雄縣鳳山市○○路410之2號住處、高雄縣鳳山市○○路維新
    橋下及高雄縣市不詳工地等處，以將甲基安非他命置於玻璃
    球內燒烤吸取煙霧之方式，施用第二級毒品甲基安非他命多
    次。嗣(1)於93年12月24日15時20分許，為警持本院核發之搜
    索票至高雄縣鳳山市○○路410之2號住處搜索時，為警查獲
    ，並扣得甲○○所有之甲基安非他命1包（驗後毛重1.1 公
    克）；(2)於94年2月19日21時5分許，因形跡可疑，為警在高
    雄縣鳳山市○○路維新橋下查獲，並主動交出其所有之甲基
    安非他命1包（驗後毛重1.6公克）；(3)於94年3月11日1時許
    ，因駕駛車號VN-0961自用小客車停放在高雄市○○區○○
    路高速公路北向南便道時，為警盤查查獲，並在車上駕駛座
    前方擋風玻璃上查獲甲基安非他命1包（驗後毛重2.7公克）
    ；(4)於同年3月14日20時40分許，為警在高雄縣鳳山市○○
    街134號內查獲，並扣得甲○○所有之甲基安非他命1包（驗
    後毛重1.3公克），以及供其施用第二級毒品而殘留甲基安
    非他命之玻璃吸食器1支；且均分別經甲○○同意採尿送驗
    後呈甲基安非他命陽性反應，始知上情。
二、案經高雄縣政府警察局鳳山分局及高雄市政府警察局三民第
    一分局報請臺灣高雄地方法院檢察署檢察官偵查後聲請簡易
    判決處刑及移送併案審理。
    理  由
一、按本件被告甲○○所犯係死刑、無期徒刑、最輕本刑為3年
    以上有期徒刑以外之罪，其於本院審理中就前揭被訴事實為
    有罪之陳述，經本院告知簡式審判程序之旨，並聽取其與檢
    察官之意見後，本院認無不得或不宜改依簡式審判程序進行
    之情事，依刑事訴訟法第273條之1第1項規定，裁定本件進
    行簡式審判程序，合先敘明。
二、訊據被告甲○○對於右揭時、地，連續以上述方式施用第二
    級毒品甲基安非他命多次之事實坦承不諱，且查：
  (一)被告於93年12月24日17時許、94年2月20日8時30分許、94年
    3月11日2時40分許、94年3月15日12時35分許為警查獲後所
    採集之尿液，經送驗結果，確呈甲基安非他命陽性反應，此
    有高雄縣政府衛生局93年12月30日93煙檢字第3094號煙毒尿
    液檢驗成績書、臺灣檢驗科技股份有限公司94年3月10日編
    號KＺ000000000000號、94年3月29日編號KＺ000000000000 號
    濫用藥物尿液檢驗報告、高雄市立凱旋醫院94年3月21日編
    號00000000號濫用藥物尿液檢驗報告各1紙、尿液代碼對照
    表4份附卷可稽。為警查獲時扣案之疑似甲基安非他命晶體
    共4包，經送請高雄醫學大學附設中和紀念醫院檢驗結果，
    認確含第二級毒品甲基安非他命成分，驗後毛重合計6.7 公
    克，此有上開醫院94年3月8日編號9303-97號、94年5月17
    日編號0000-000號、0000-000號、94年5月31日0000-000號
    檢驗報告4張存卷可參。而扣案之玻璃球吸食器1支，經送往
    上開醫院檢驗結果，亦呈甲基安非他命陽性反應，有上開醫
    學94年5月31日編號0000-000號檢驗報告各1份在卷可佐。此
    外，復有扣押筆錄、扣押物品目錄表各4份、照片2張附卷足
    資佐證。是被告前揭自白顯與事實相符，應堪採為被告有罪
    之證據，則被告連續施第二級毒品多次之犯行，堪以認定。
  (二)被告前於88年間，因施用毒品案件，經本院以88年度毒聲
    字第113號裁定送觀察、勒戒後，因認有繼續施用毒品之傾
    向，經本院以88年度毒聲字第566號裁定令入戒治處所施以
    強制戒治，嗣經本院以88年度毒聲字第4065號裁定停止強制
    戒治因停止戒治，交付保護管束，於保護管束期間，再因施
    用毒品案件而經本院以88年度毒聲字第6978號撤銷停止戒治
    續行強制戒治，並於89年9月4日執行完畢出所，經臺灣高雄
    地方法院檢察署檢察官於91年6月10日以91年度戒毒偵字第
    532號為不起訴處分確定，此有臺灣高等法院被告前案紀錄
    表、臺灣高雄地方法院被告院內索引卡紀錄表各1紙在卷足
    參，其於前案強制戒治執行完畢後，5年內再犯本件施用毒
    品罪之事實，事證明確，應予依法論科。
三、查甲基安非他命係毒品危害防制條例第2條第2項所稱之第二
    級毒品，不得非法持有、施用。核被告甲○○所為，係犯毒
    品危害防制條例第10條第2項之施用第二級毒品罪。其施用
    第二級毒品前後，持有甲基安非他命之低度行為，應為施用
    之高度行為所吸收，不另論罪。又被告先後多次施用第二級
    毒品犯行，時間緊接，犯罪構成要件亦相同，顯係基於概括
    犯意反覆為之，應依連續犯之規定各論以一罪，並依刑法第
    56條加重其刑。移送併案審理部分（即臺灣高雄地方法院檢
    察署94年度毒偵字第1488號、第2294號、第3317號），因與
    聲請簡易判決處刑部分（即臺灣高雄地方法院檢察署94 年
    度毒偵字第191號）具有連續犯之裁判上一罪關係，為起訴
    效力之所及，本院自應併予審究。
四、原審以本件被告罪證明確，予以論罪科刑，固非無見，惟原
    判決僅就上開聲請簡易判決處刑部分（即臺灣高雄地方法院
    檢察署94年度毒偵字第191號）論處，未及就移送併案審理
    部分（即臺灣高雄地方法院檢察署94年度毒偵字第1488號、
    第2294號、第3317號），加以審酌，上訴意旨認原審未及就
    上開移送辦案部分之犯行一併審酌，而指摘原判決不當，為
    有理由，自應由本院將原判決予以撤銷改判。爰審酌被告經
    觀察、勒戒及強制戒治後，仍未能戒絕其毒癮，足證前開保
    安處遇措施已難收矯治其惡性，惟念其於犯罪後坦承犯行及
    所犯為自戕行為等一切情狀，量處如主文所示之刑，以資懲
    儆。扣案之第二級毒品甲基安非他命4包（驗後毛重共計6.7
    公克）以及殘留第二級毒品甲基安非他命之玻璃吸食器1支
    ，因已難與第二級毒品甲基安非他命析離，均屬查獲之第二
    級毒品，爰依毒品危害防制條例第18條第1項前段規定，不
    問屬於犯人與否，均予宣告沒收銷燬之。
五、又按檢察官聲請以簡易判決處刑之案件，經法院認為有第
    451條之1第4項但書之情形者，應適用通常訴訟程序審判之
    ，刑事訴訟法第452條定有明文。另按對於簡易判決之上訴
    ，準用刑訴法第3編第1章及第2章之規定，管轄第二審之地
    方法院合議庭受理簡易判決上訴案件，應依通常程序審理。
    其認案件有刑訴法第452條之情形者，應撤銷原判決，逕依
    通常程序為第一審判決，法院辦理刑事訴訟簡易程序案件應
    行注意事項第14項亦定有明文。本件被告除聲請簡易判決書
    所載之犯罪事實外，尚有其他具有連續犯之裁判上一罪即併
    案部分之犯罪事實，本院認不宜量處6月以下之有期徒刑，
    足認檢察官之聲請簡易判決處刑為不適當，而有刑事訴訟法
    第451條之1第4項但書第2款之情形，依前揭法律規定，應由
    本院合議庭逕依通常程序審理後，而為第一審之判決，檢察
    官或被告如不服本判決，仍得於法定上訴期間內，向管轄之
    第二審法院提起上訴，併此敘明。
六、至被告甲○○於94年2月19日及於同年3月14日所採集之尿液
    ，經送驗結果，另呈嗎啡陽性反應，有前揭臺灣檢驗科技股
    份有限公司94年3月10日編號KＺ000000000000號、94年3月29
    日編號KＺ000000000000號濫用藥物尿液檢驗報告2紙在卷可
    稽，是否另涉犯毒品危害防制條例第10條第1項之施用第1級
    毒品罪嫌部分，應由檢察官另行偵辦，附此敘明。
據上論斷，應依刑事訴訟法第455條之1第1項、第3項、第452條
、第451條之1第4項第1款、第369條第1項前段、第364條、第273
條之1第1項、第299條第1項前段，毒品危害防制條例第10條第2
項、第18條第1項前段、第23條第2項，刑法第11條、第56條，判
決如主文。
本案經檢察官李奇哲到庭執行職務。
中　　華　　民　　國　　94　　年　　6 　　月　　30　　日
                  鳳山刑事第1庭審判長法  官  陳志銘
                                     法  官  莊珮吟
                                     法  官  林芳華
以上正本證明與原本無異。
如不服本判決，應於判決送達後10日內，向本院提出上訴狀。
                                     書記官  賴佳慧
中　　華　　民　　國　　94　　年　　7 　　月　　6 　　日
附錄本案論罪科刑法條全文
毒品危害防制條例第10條
施用第一級毒品者，處6月以上5年以下有期徒刑。
施用第二級毒品者，處3年以下有期徒刑。
